---
title: "Report of Interactive maps and EDA of gun violence in the US"
---
### 載入一些跟繪圖有關的套件
```{r  message=FALSE, warning=FALSE, comment=''}
# setup
knitr::opts_chunk$set(message=FALSE, fig.height=3, fig.width=5)
library(ggplot2) # to make pretty plots
library(dplyr) # for inner_join and left_join
library(car) # to recode
library(maps) # for the maps
library(gridExtra) # to arrange the plots in grids
library(plotly) # for interactive plots
library(cowplot) # to have get_legent
```

### 匯入csv資料以及看一下長怎樣，總共有三個檔案，分別代表2015、2016、2017三個年度
```{r  message=FALSE, warning=FALSE, comment=''}
happy_2015 <- read.csv("2015.csv")
happy_2016 <- read.csv("2016.csv")
happy_2017 <- read.csv("2017.csv")
str(happy_2015)
```

### 因到時會把三個dataframe整合成一個dataframe，所以重新命名三個年度的column名稱以利辨別
### 一樣的欄位名稱要標上年份表示不同年度
```{r  message=FALSE, warning=FALSE, comment=''}
colnames(happy_2015) <- c("Country","Region","Rank_2015","Score_2015","Err_2015","GDP_2015","Family_2015","Health_2015","Freedom_2015","Gov_2015","Generosity_2015","Dist_res_2015")
colnames(happy_2016) <- c("Country","Region_2016","Rank_2016","Score_2016","LCI_2016","UCI_2016","GDP_2016","Family_2016","Health_2016","Freedom_2016","Gov_2016","Generosity_2016","Dist_res_2016")
colnames(happy_2017) <- c("Country","Rank_2017","Score_2017","Whisker.high_2016","Whisker.low_2017","GDP_2017","Family_2017","Health_2017","Freedom_2017","Generosity_2017","Gov_2017","Dist_res_2017")
```

### 利用merge函數，接合三個dataframe成新的一個
### 查看前6筆資料
```{r  message=FALSE, warning=FALSE, comment=''}
happy <- merge(happy_2015, happy_2016, by.x = "Country", by.y = "Country")
happy <- merge(happy, happy_2017, by.x = "Country", by.y = "Country")
happy$Region_2016 <- NULL
head(happy)  
```

### 更改一些國家名字
```{r  message=FALSE, warning=FALSE, comment=''}
happy$Country <- recode(happy$Country, 
                        "'Congo (Brazzaville)' = 'Democratic Republic of the Congo';
                        'Congo (Kinshasa)'='Republic of Congo';
                        'United States'='USA';
                        'United Kingdom'= 'UK'
                        ")
```

### 因第一欄（國家名）是屬於factor，所以要將它改成字串資料，才能做成地圖
```{r  message=FALSE, warning=FALSE, comment=''}
class(happy[,1])
happy[,1]=as.character(happy[,1])
```

### 製作面量圖，每個國家的幸福指數比較
```{r  message=FALSE, warning=FALSE, comment='', results='markup', fig.width=7, fig.height=6}
w <- map_data("world")
colnames(w)[5]<- "Country"
myw <- inner_join(w, happy, by = "Country")
worldplot <- ggplot(data = w, mapping = aes(x = long, y = lat, group = group)) + 
  coord_fixed(1) + 
  geom_polygon(color = "black", fill = "gray") +
  geom_polygon(data=myw, aes(x = long, y = lat, group = group, fill = Score_2017),color = "white") +
  geom_polygon(color = "black", fill = NA) +
  theme_bw() +
  ggtitle("Happiness Score in 2017 in the World") +
  scale_fill_distiller(palette = "Spectral")
worldplot
```

### Compute the variation in percentage between 2017 and 2015
```{r  message=FALSE, warning=FALSE, comment=''}
happy$var_2016_2015 = 100*(happy$Score_2016 - happy$Score_2015)/happy$Score_2015
happy$var_2017_2016 = 100*(happy$Score_2017 - happy$Score_2016)/happy$Score_2016
happy$var_2017_2015 = 100*(happy$Score_2017 - happy$Score_2015)/happy$Score_2015
```

### 比較看看他們年份間的波動
```{r  message=FALSE, warning=FALSE, comment='',results='markup', fig.width=7}
pv <- ggplot(data=happy, aes(x=var_2017_2015, y=Region, text =paste("country:", Country))) +
  geom_point(aes(color=Score_2017), size=3, alpha=0.6) +
  xlab("Happiness variation between 2015 and 2017 [%]")+
  scale_colour_distiller(palette = "Spectral")+
  theme_bw() 
#scale_colour_gradientn(colours=rainbow(3)) # different colour scheme I tested, but in the end I line Spectral better
pv <- ggplotly(pv)
pv 
```

#### 可以看出2017幸福指數越高的國家，波動越小；反之，波動較大
```{r}
```

### Are "Happy" People Really Happy?
### 在此我們要看他們的幸福指數跟他的行為跡象是否相關
### 下載Kaggle dataset [65 World Indexes](https://www.kaggle.com/joniarroba/65-world-indexes-gathered)並匯入
```{r message=FALSE, warning=FALSE, comment=''}
kaggle <- read.csv("Kaggle.csv")
colnames(kaggle)[1] <- "Country"
merged <- merge(happy, kaggle, by.x = "Country", by.y = "Country")
```

### 謀殺率與幸福指數
```{r message=FALSE, warning=FALSE, comment='', fig.width=7}
ggplot(data=merged, aes(y=Homicide.rate.per.100k.people.2008.2012, x=Score_2015))+
  theme_bw() +
  geom_point(aes(color=Region), size=3, alpha=0.6)   +
  geom_smooth() +
  ylab("Homicide Rate per 100k people 2008-2012")+
  xlab("Happiness Score in 2015")
```

#### 可以看出其實有地區性的差異
```{r}
```

### 自殺率與幸福指數（分男女）
```{r message=FALSE, warning=FALSE, comment='', results='markup', fig.width=10, fig.height=5}
srf <- ggplot(data=merged, aes(y=Female.Suicide.Rate.100k.people, x=Score_2015))+
  theme_bw() +
  geom_point(aes(color=Region), size=3, alpha=0.6) + geom_smooth()+
  ylab("Female Suicide Rate per 100k people")+
  xlab("Happiness Score in 2015")

srm <- ggplot(data=merged, aes(y=MaleSuicide.Rate.100k.people, x=Score_2015))+
  theme_bw() +
  geom_point(aes(color=Region), size=3, alpha=0.6) +
  geom_smooth() +
  ylab("Male Suicide Rate per 100k people")+
  xlab("Happiness Score in 2015")

grid.arrange(srf+theme(legend.position = "none"), srm+theme(legend.position = "none"), get_legend(srm), ncol = 3)
```

#### 也是一樣，每個洲合在一起看看不出所以然，因他還是有地區性差異
```{r}
```

### 「西歐」的自殺率與幸福指數
```{r message=FALSE, warning=FALSE, comment='', results='markup', fig.width=10, fig.height=6}
europe<-merged[ merged$Region=="Western Europe", ]

srfe <- ggplot(data=europe, aes(y=Female.Suicide.Rate.100k.people, x=Score_2015))+
  theme_bw() +
  geom_smooth()+
  scale_color_distiller(palette = "Spectral")+
  geom_text(aes(label=Country)) +
  xlab("Happiness Score in 2015") +
  geom_point(aes(color=GDP_2015), size=4, alpha=0.6) + 
  ylab("Female Suicide Rate per 100k people")

srme <-ggplot(data=europe, aes(y=MaleSuicide.Rate.100k.people, x=Score_2015))+
  theme_bw() +
  geom_smooth()+
  scale_color_distiller(palette = "Spectral")+
  geom_text(aes(label=Country)) +
  xlab("Happiness Score in 2015") +
  geom_point(aes(color=GDP_2015), size=4, alpha=0.6) + 
  ylab("Male Suicide Rate per 100k people")

grid.arrange(srfe+theme(legend.position="none"), srme+theme(legend.position="none"), get_legend(srme), ncol = 3,widths=c(3,3,1))
```

#### 可以看出無論男女，幸福指數高的國家，每10萬人的自殺個案就越高
```{r}
```

### 在此我們要檢視溫度與幸福指數是否相關
### 下載[Climate Change: Earth Surface Temperature Data](https://www.kaggle.com/berkeleyearth/climate-change-earth-surface-temperature-data) dataset並匯入
```{r message=FALSE, warning=FALSE, comment=''}
weather_all <- read.csv("GlobalLandTemperaturesByCountry.csv",fileEncoding='UTF-8')
weather_2013_01 <- weather_all[weather_all$dt=="2013-01-01",]
weather_2013_01[weather_2013_01$Country=="Denmark",]<-weather_2013_01[weather_2013_01$Country=="Denmark (Europe)",]
merged <- merge(merged, weather_2013_01, by.x = "Country", by.y = "Country")

```

### 溫度與幸福指數
```{r message=FALSE, warning=FALSE, comment='', results='markup', fig.height=4.9, fig.width=4.7}
europe<-merged[ merged$Region=="Western Europe", ]
happy_temp  <- ggplot(data=europe, aes(y=AverageTemperature, x=Score_2015))+
theme_bw() +
geom_point(aes(color=GDP_2015), size=4, alpha=0.6) +
geom_smooth() +
scale_color_distiller(palette = "Spectral")+
geom_text(aes(label=Country)) +
ylab("Average Temperature Jan 2013")+
xlab("Happiness Score in 2015")
happy_temp  
```

#### 可以看出越冷國家，幸福指數越高，不過若合併自殺率來看...
```{r}
```

### 溫度與自殺率
```{r message=FALSE, warning=FALSE, comment='', fig.align='center', results='markup', fig.width=10, fig.height=6}

pm <- ggplot(data=europe, aes(y=MaleSuicide.Rate.100k.people, x=AverageTemperature))+
geom_point(aes(color=Score_2015), size=4, alpha=0.6) +
theme_bw() +
geom_smooth() +
geom_text(aes(label=Country)) +
scale_color_distiller(palette = "Spectral")+
ylab("Male Suicide Rate per 100k people")+
xlab("Average Temperature Jan 2013")

pf <- ggplot(data=europe, aes(y=Female.Suicide.Rate.100k.people, x=AverageTemperature))+
geom_point(aes(color=Score_2015), size=4, alpha=0.6) +
theme_bw() +
geom_smooth() + 
geom_text(aes(label=Country)) +
scale_color_distiller(palette = "Spectral")+
ylab("Female Suicide Rate per 100k people")+
xlab("Average Temperature Jan 2013")

grid.arrange(pf+  theme(legend.position = "none"), pm+  theme(legend.position = "none"), get_legend(pf), ncol = 3, widths=c(3,3,1))
```

#### 最後可以看出越冷的國家，自殺率也會越高
```{r}
```

### 結論：幸福指數是一個國家各個面向的平均狀態，若數字越高則代表整體狀況較佳，
### 但是不代表適用於國內的每一個個案，由上面的自殺率來看，則得到意想不到的結果
### ，幸福指數越高的國家如西北歐國家，自殺率反而越高，可能為高度發展國家面臨之
### 問題。
```{r}
```
